【裁判字號】    89,交聲,68
【裁判日期】    890831
【裁判案由】    聲明異議
【裁判全文】
臺灣臺中地方法院交通事件裁定                      八十九年度交聲字第六八號
    原處分機關  交通部公路局台中區監理
    受處分人即
    異  議  人  甲○○
    代  理  人  樓定卓
右列受處分人因違反道路交通管理處罰條例案件，對於交通部公路局台中區監理所八
十九年四月二十日所為之處分（中監稽違字第60-G00000000號裁決書），聲明異議，
本院裁定如左：
    主  文
異議駁回。
    理  由
一、按汽車駕駛人，在多車道駕車，不依規定之車道行駛者，處二百元以上六百元以
    下罰鍰，且違反者，記違規點數一點，道路交通管理處罰條例第四十五條第四款
    、第六十三條第一項第一款分別定有明文。另汽車違反道路交通管理事件，以科
    學儀器取得違規證據資料，足資認定其違規事實，而當場不能攔截製單舉發者，
    得逕行舉發之，而逕行舉發，應記明車輛牌照號碼、車型等可資辨明之資料，查
    明汽車所有人姓名或名稱、住址，並以該汽車所有人為被通知人製單舉發之，由
    舉發機關送達被通知人；且逕行舉發違反道路交通管理事件，經汽車所有人依通
    知單之應到案日期前到案，並告知違規駕駛人姓名、身分證統一編號及住址者，
    處罰機關應即另行通知違規駕駛人到案依法處理，逾應到案日期，處罰機關應依
    道路交通管理處罰條例第八十五條第三項規定處罰該汽車所有人，違反道路交通
    管理事件統一裁罰標準及處理細則第二十三條第一項第五款、第二項、第十一條
    第一項第二款、第二十四條亦分別定有明文。
二、本件受處分人即異議人甲○○固坦承其夫即代理人樓定卓於民國（下同）八十九
    年二月二日上午十時五十一分許，駕駛車牌號碼Ｂ５－７３８１號自用小客車，
    行經台中市○○路時，在多車道駕車時，不依規定之車道行駛，而佔用機車道行
    駛之事實，並有彩色照片二幀、舉發違反道路交通管理事件通知單、違反道路交
    通管理事件裁決書各一紙附卷可稽，惟異議人辯稱：現場並無任何「禁行汽車」
    或「機車專用」之標繪，亦無任何號誌足供辨識汽車與機車應分道行駛，亦無任
    何禁制標誌，且汽車路邊停車後，欲駛入車道必定會穿越機車道云云。然查，依
    據卷附舉發交通違規照片所示，樓定卓當時確行駛於機車道，且汽車道與機車道
    之寬窄不同，駕駛人目視即知，縱或某些路段因道路柏油鋪設將「機車專用」標
    繪字樣掩蓋，亦不因此而喪失機車專用設置之規範，駕駛人既明知該路寬較窄者
    為機車道，自不得違規行駛之；至於由路邊停車後，欲駛入汽車道，固然穿越機
    車專用道，但依切入車道之方式漸次駛入，並不違規，是本件駕駛人樓定卓係見
    該路段汽車道雍塞，遂自路邊切入機車道直行，因而違規等情，業據證人即本件
    舉發事件警員林彧帆到庭結證屬實，而其與異議人素不相識，亦無宿怨，當無設
    辭攀誣之理，且觀諸該照片，系爭違規車輛確無顯示左邊方向燈，異議人所為上
    開辯解，無非事後狡辯圖卸之詞，自難採信。又異議人逾應到案日期，至聲明異
    議時，始告知真正駕駛人，核與前開規定有違。故原處分機關據以援引首揭規定
    ，裁處罰鍰新台幣一千八百元，並記違規點數一點，核無不當，本件異議為無理
    由，應予駁回。
三、據上論斷，應依道路交通案件處理辦法第十九條，裁定如主文。
中      華      民      國    八十九    年      八      月    三十一    日
                                臺灣臺中地方法院交通法庭
                                    法  官  夏  一  
右正本證明與原本無異。
如不服本裁定應於送達後五日內向本院提出抗告狀。
                                    書記官
中      華      民      國    八十九    年      九      月      四      日


司法院資訊處製作；財團法人民間司法改革基金會備份。
